# 求助陈版主，递延所得税资产确认的问题

提问人：steven2816 时间：2020-02-21 08:05:33
求教陈版主，某公司A公司有一个控股子公司B公司，A公司 2017 年销售给B公司固定资产，假设销售价格 5 亿元，形成未实现内部利润 2 亿， 2018 年底未实现内部利润对应的折旧为 2000 万元， 2018 年和 2019 年子公司B公司经营情况不佳，于 2018 年底计提固定资产减值准备 3 亿元，已超过未实现内部利润，请问在公司合并报表中是否还需要计提递延所得税资产，如果需要计提是否还是按照未实现利润扣除对应的折旧按照子公司的所得税率计算？

回答人：chenyiwei
不论是在B公司个别报表层面还是A的合并报表层面，就该事项确认递延所得税资产的前提都是在该资产的剩余折旧年限内，预计子公司B可获取足够多的应纳税所得额。鉴于如主帖所述，“2018年和 2019 年子公司B公司经营情况不佳”，故不论是针对原先的内部交易损益，还是后来计提资产减值准备的影响，确认递延所得税资产都要很谨慎，很可能不满足确认递延所得税资产的条件。